【裁判字號】    97,上易,2176
【裁判日期】    971106
【裁判案由】    賭博
【裁判全文】
臺灣高等法院刑事判決                97年度上易字第2176號
上  訴  人
即  被  告  子○○
選任辯護人  金  鑫律師
            林辰彥律師
            林傳哲律師
上  訴  人
即  被  告  辛○○
            丑○○
            申○○
            玄○○
            丁○○
            巳○○
            壬○○
            乙○○
            Ｅ○○
            Ｃ○○
            亥○○
            黃○○
            庚○○
            戊○○
            午○○
            辰○○
            酉○○
            戌○○
            癸○○
            宇○○
            地○○
            Ｄ○○
            宙○○
            Ａ○○
上24人共同
選任辯護人  林辰彥律師
            林傳哲律師
上列上訴人等因賭博案件，不服臺灣桃園地方法院96年度易字第
1210號，中華民國97年6月12日第一審判決（起訴案號：臺灣桃
園地方法院檢察署95年度偵字第21456號），提起上訴，本院判
決如下：
    主  文
上訴駁回。
申○○、玄○○、巳○○、壬○○、乙○○、Ｅ○○、Ｃ○○、
庚○○、午○○、酉○○、癸○○、宇○○、地○○、宙○○、
Ａ○○均緩刑貳年。
    事實及理由
一、本案經本院審理結果，認第一審判決子○○共同意圖營利，
    供給賭博場所，處有期徒刑一年；減為有期徒刑陸月，如易
    科罰金，以新臺幣貳仟元折算壹日。扣案如附表所示之物，
    均沒收。辛○○、黃○○共同意圖營利，供給賭博場所，各
    處有期徒刑拾月；均減為有期徒刑伍月，如易科罰金，均以
    新臺幣壹仟元折算壹日。扣案如附表所示之物，均沒收。戌
    ○○共同意圖營利，供給賭博場所，累犯，處有期徒刑捌月
    ；減為有期徒刑肆月，如易科罰金，以新臺幣壹仟元折算壹
    日。扣案如附表所示之物，均沒收。丑○○、申○○、玄○○、丁○○、巳○○、壬○○、乙○○、Ｅ○○、Ｃ○○、
    亥○○、庚○○、戊○○、午○○、辰○○、酉○○、癸○○、宇○○、地○○、Ｄ○○、宙○○、Ａ○○共同意圖營
    利，供給賭博場所，各處有期徒刑陸月，如易科罰金，均以
    新臺幣壹仟元折算壹日；均減為有期徒刑月，如易科罰金
    ，均以新臺幣壹仟元折算壹日。扣案如附表所示之物，均沒
    收。其認事用法及量刑均無不當，應予維持，並引用第一審
    判決書記載之事實、證據及理由（如附件）。
二、被告子○○、辛○○、丑○○、申○○、玄○○、丁○○、
    巳○○、壬○○、乙○○、Ｅ○○、Ｃ○○、亥○○、黃○○、庚○○、戊○○、午○○、辰○○、酉○○、戌○○、
    癸○○、宇○○、地○○、Ｄ○○、宙○○、Ａ○○上訴意
    旨，仍執原審之辯解，否認有賭博之犯行，均辯稱：福將電
    子遊戲場純供客人遊樂，並無賭博兌換財務之行為云云。另
    被告子○○辯稱：福將遊戲場於民國（下同）92年7月1日才
    開始營業，原審認定90年間營業，亦有錯誤云云。
三、然查：
  (一)原審法院依據證人即至福將遊戲場把玩寅○○○○○○○之
    客人卯○○○、Ｂ○○、甲○○、己○○、天○○、丙○○
    等人之證述。客人蕭永義、陳振龍、吳啟瑞、黃永源、陳富
    義、黃彩梅、李國源、莊明顯、李適安、康添吾、王瑞鎮、
    陳成、蘇宗琪、楊宗信、謝在明、林冠志、苗再鄉、張若望
    、許偉棋、陳秋麗、左祖華、蔣祿華、陳永龍、葉哲宗、葉
    維欣、鍾宏建、葉宗坤、賴俊仁、梁宇明、莊邦元、謝世民
    、蕭添財、施文祥、覃仁俊、李漢雄、黃騰德、蘇明崑、鄭
    人榮、黃肇龍、李恒樹等40人所犯賭博案件，原審以96年度
    桃簡字第1367號為之有罪判決及有查獲之電動賭博機具寅○○○○○○○105臺、主機1臺、回珠機20臺、櫃臺機1臺、
    玉貸機105具，在櫃臺之兌換籌碼處扣得賭資42,000元。及
    子○○等人所有供經營賭博場所所用之會員名冊25張、未○○300張、未○○登記簿1本、時數人數表1張、員工排休表
    17張、早班員工輪表6張、早班雜記簿1本、晚班員工考勤表
    12張、監視器錄影帶2捲扣案可證。並有證人丙○○在臺灣
    中小企業銀行股份有限公司南崁分行申設之存款帳戶（戶名
    ：丙○○，帳號：000-00-00000-0號）之交易明細表、臺灣
    企銀南崁分行95年12月13日，95年南崁字第661號函附證人
    丙○○前開帳戶之存款憑條、臺灣郵政股份有限公司（下稱
    臺灣郵政）桃園郵局97年1月31日桃營字第0970100106號函
    附證人天○○之開戶基本資料及交易明細（戶名：天○○，
    局號：000000-0號，帳號：000000-0號）、臺灣郵政桃園郵
    局97年2月21日函附證人Ｂ○○之帳戶交易明細（戶名：Ｂ
    ○○，局號：000000-0號，帳號：000000-0號）、第一商業
    銀行股份有限公司南京東路分行97年2月19日函附證人甲○○之交易明細資料（戶名：甲○○，帳號：000-00-00000 0
    號）在卷可按。相互勾稽，為綜合之判斷，認定被告等確有
    賭博之犯行，於判決理由詳為指駁說明。另依桃園縣政府91
    年1月14日桃商登字第09100663號營利事業登記證、91年6月
    27日府建登字第0910526528號電子遊戲場營業級別證，及同
    案被告辛○○、客人己○○之證述，認定福將遊戲場係於90
    年開始營業，並無不合。被告等上訴意旨，仍執陳述，否認
    犯罪，自不足採。上訴核無理由，應予以駁回。
  (二)被告等另聲請傳喚證人丙○○、天○○。惟查丙○○、天○○業經原審及本院傳拘無著，且丙○○、天○○於偵查中已
    經就被告等賭博犯行為證述，且有證據能力，也經原審詳為
    論述。該二名證人，已無從再予調查，附此說明。
四、惟念被告申○○、玄○○、巳○○、壬○○、乙○○、Ｅ○○、Ｃ○○、庚○○、午○○、酉○○、癸○○、宇○○、
    地○○、宙○○、Ａ○○等15人，前均未曾因故意犯罪受有
    期徒刑以上刑之宣告，有本院被告前案紀錄表在卷可按；僅
    受雇於子○○等，領取微薄工資，參與情節輕微，渠等經此
    教訓，當知所警惕，而無再犯之虞，本院因認其等刑之宣告
    ，以暫不執行為適當，乃同時宣示緩刑二年，以勵自新，並
    資兼顧。
五、至其餘被告子○○為賭博場所負責人；辛○○、黃○○為副
    理；亥○○、辰○○為兌換現金之主要幹部。另戌○○、丑
    ○○、戊○○、丁○○、Ｄ○○前曾因案受有期徒刑以上刑
    之宣告，均不宜宣告緩刑，附此敘明。
六、據上論斷，應依刑事訴訟法第368條，刑法第74條第1項第1
    款，判決如主文。
本案經檢察官羅建勛到庭執行職務。
中    華    民    國    97    年    11    月    6     日
                  刑事第十七庭審判長法  官  趙功恆
                                    法  官  高明哲
                                    法  官  陳世宗
以上正本證明與原本無異。
不得上訴。
                                    書記官  周月琴
中    華    民    國    97    年    11    月    11    日
附錄：本案論罪科刑法條全文
刑法第266條第1項前段
在公共場所或公眾得出入之場所賭博財物者，處1,000元以下罰
金。
刑法第268條
意圖營利，供給賭博場所或聚眾賭博者，處3 年以下有期徒刑，
得併科3,000元以下罰金。


司法院資訊處製作；財團法人民間司法改革基金會備份。
